臺灣桃園地方法院民事簡易判決
110年度桃簡字第1526號
原      告  許晟瑜  
被      告  李華芳  
訴訟代理人  李華玉  
上列當事人間請求給付票款事件，本院於民國111年2月15日言詞
辯論終結，判決如下：
    主    文
一、被告應給付原告新臺幣2,400,000元，及如附表各編號票面
    金額欄所示之各項金額自如附表提示日欄所示之日起，均至
    清償日止，按週年利率6％計算之利息。
二、訴訟費用由被告負擔。
三、本判決得假執行。
    事實及理由
一、原告主張：原告執有被告所簽發，如附表各編號所示之支票
    2紙共新臺幣2,400,000元（下稱系爭支票），嗣原告分別於
    附表各編號所示之提示日提示系爭支票後竟不獲付款，屢經
    催討，被告置之不理，為此，爰依票據之法律關係，提起本
    件訴訟，請求給付票款等語，並聲明：如主文第1項所示。
二、被告則以：系爭支票是被告授權被告之訴訟代理人李華玉所
    簽的，章也是被告授權李華玉蓋的，支票上的日期跟數字、
    國字金額也是被告授權李華玉寫的，原告之請求，前已經臺
    灣桃園地方法院110年度訴字第258號民事判決（下稱前案判
    決），有民事訴訟法第253條一事不再理之適用等語，資為
    抗辯，並聲明，原告之訴駁回。
三、得心證之理由：
　㈠按在票據上簽名者，依票上所載文義負責；又發票人應照支
    票文義擔保支票之支付；執票人向支票債務人行使追索權時
    ，得請求自為付款提示日起之利息，如無約定利率者，依年
    利6釐計算，票據法第5條第1項、第126條、第133條分別定
    有明文。經查，原告主張前開事實，業據其提出與其所述相
    符之支票及退票理由單等件影本（見本院卷第7至8頁）為憑
    ，被告就此亦不爭執，堪信原告之主張為真實。本件被告既
    簽發系爭支票，即應依票上所載文義負責。是原告請求被告
    給付如附表各編號所示之票款，及自各該提示日起至清償日
    止，按週年利率6％計算之利息，洵屬有據。
　㈡被告雖抗辯原告提起本件訴訟有違民事訴訟法第253條一事不
    再理規定等語。惟按當事人不得就已起訴之事件，於訴訟繫
    屬中，更行起訴，民事訴訟法第253條定有明文，此即訴訟
    法上所謂「一事不再理原則」。而所謂「同一事件」，必①
    同一當事人，就②同一法律關係（訴訟標的），③為同一之請
    求。若此三者有一不同，即不得謂為同一事件，而受重複起
    訴之禁止。經查：本件當事人為許晟瑜與李華芳，前案判決
    之當事人為「有家開發建設有限公司」與「上格專業照明有
    限公司」（見本院卷第18頁），雖本件訴訟之當事人為前案
    判決兩造之法定代理人，然法定代理人與公司於法律上仍屬
    不同之人格，足認本件訴訟與前案判決之當事人並不相同。
    故被告抗辯：原告就已起訴判決案件，更行起訴，有違一事
    不再理云云，並非可採。
四、從而，原告依票據之法律關係，請求被告給付如主文第1項
    所示，為有理由，應予准許。
五、本件係就民事訴訟法第427條訴訟適用簡易程序所為被告敗
    訴之判決，爰依同法第389條第1項第3款規定，依職權宣告
    假執行。
六、本件事證已臻明確，兩造其餘攻擊防禦方法及舉證，核與判
    決結果無影響，爰不予一一論述，併此敘明。　　
七、訴訟費用負擔之依據：民事訴訟法第78條。
中　　華　　民　　國　　111 　年　　3 　　月　　4 　　日
                  桃園簡易庭  法  官  曾耀緯
以上為正本係照原本作成。
如不服本判決，應於送達後20日內，向本院提出上訴狀並表明上
訴理由，如於本判決宣示後送達前提起上訴者，應於判決送達後
20日內補提上訴理由書（須附繕本）。
如委任律師提起上訴者，應一併繳納上訴審裁判費。
中　　華　　民　　國　　111 　年　　3 　　月　　4 　　日
                              書記官  吳宏明

附表：
編號 支票號碼 發票日 （民國） 提示日 （退票日） 票面金額 （新臺幣） 發票人 1 UA0000000 109年5月25日 109年11月24日 1,200,000元 李華芳 2 UA0000000 109年10月23日 109年11月24日 1,200,000元 李華芳